hr-HR: Dizajn zubaca: Zakrivljena; Zašiljena; Zaobljena; Ostalo
da: Klodesign: Buet; Spids; Afrundet; Andet
zh-TW: 爪型設計: 弧形; 尖頭; 圓形; 其他
it: Forma dei bracci: Curvo; Appuntita; Arrotondata; Altro
cs: Tvar čelisti: Zaoblený; Špičatý; Zaoblený; Jiné
vi: Thiết kế kẹp: Cong; Mũi giày nhọn; Tròn trịa; Khác
nb: Klodesign: Buet; Spiss; Avrundet; Annet
th: การออกแบบที่จับ: โค้ง; ทรงแหลม; โค้งมน; อื่นๆ
ro-RO: Design gheară: Curbată; Ascuțită; Rotunjită; Altele
sl-SI: Zasnova nastavka: Ukrivljeno; Koničast; Zaokrožena; Drugo
zh-CN: 爪形器具设计: 弯曲的; 尖头; 圆形; 其他
de: Krallendesign: Gebogen; Spitz; Gerundet; Sonstiges
tr: Pençe Tasarımı: Kavisli; Sivri; Yuvarlak; Diğer
pt-BR: Formato da garra: Curvada; Pontiagudo; Arredondado; Outro
es: Diseño de garra: Curva; En punta; Redondeado; Otros
fr: Design de la fourche: Incurvée; Pointu; Arrondi; Autre
pt-PT: Design de garra: Curvado; Pontiagudo; Arredondado; Outro
sv: Klodesign: Böjd; Spetsig; Avrundad; Övrigt
lt-LT: Dantukų dizainas: Lenktas; Smailas; Apvalus; Kita
fi: Istukan muotoilu: Kaareva; Teräväkärkinen; Pyöristetty; Muu
en: Claw design: Curved; Pointed; Rounded; Other
ko: 클로 디자인: 곡선형; 포인티드; 둥근; 기타
el: Σχέδιο νυχιών: Καμπυλωτή; Αιχμηρή; Στρογγυλεμένη; Άλλο
ja: クローデザイン: カーブド; ポインテッド; ラウンド; その他
nl: Klauwontwerp: Gebogen; Puntig; Afgerond; Andere
ru: Тип зубцов: Изогнутый; Заостренный; Круглый; Другой
hu: Karom kialakítása: Ívelt; Hegyes; Lekerekített; Egyéb
sk-SK: Dizajn škrabadla na chrbát: Zakrivený; Špicatý; Zaoblený; Iné
bg-BG: Дизайн на зъбци: Извит; Заострен; Заоблен; Други
pl: Konstrukcja pazurów: Zakrzywiony; Spiczasty; Zakrąglony; Inne